【裁判字號】    92,易,88
【裁判日期】    920423
【裁判案由】    傷害
【裁判全文】
臺灣新竹地方法院刑事判決                            九十二年度易字第八八號
    公  訴  人  臺灣新竹地方法院檢察署檢察官
    被      告  丙○○
右列被告因傷害案件，經檢察官提起公訴（九十一年度偵字第五一五六號），本院判
決如左︰
    主  文
丙○○共同傷害人之身體，處拘役拾日。如易科罰金，以佰元折算壹日。
    事  實
丙○○於民國九十一年四月二十五日下午四時許，在東鼎營造工程有限公司營建座落
新竹縣寶山鄉之「華邦安居」工地內，因與乙○○就工程款問題發生口角爭執，竟與
某不詳年籍姓名成年男子三人共同基於傷害之犯意聯絡，共同聯手毆打乙○○，其中
丙○○與某不詳年籍姓名成年男子二人係以徒手毆打，另某不詳年籍姓名成年男子一
人則撿拾地上之磚塊加以毆擊，致乙○○因之受有頭部外傷合併頭皮血腫、臉部挫傷
之傷害。案經乙○○告訴由新竹縣警察局竹東分局報告臺灣新竹地方法院檢察署檢察
官偵查起訴。
    理  由
一、右揭事實業據被告丙○○於本院審理中坦承不諱，核與告訴人乙○○及證人丁○
    ○、甲○○分別於警訊、偵查中及本院審理時指證述之情節大致相符。且告訴人
    乙○○因之受有頭部外傷合併頭皮血腫、臉部挫傷傷害之事實，亦有東元綜合醫
    院診斷證明書一份在卷可稽。足見被告所為前開自白，確與事實相符。綜上，事
    證已甚明確，被告犯行堪以認定。
二、核被告所為係犯刑法第二百七十七條第一項之普通傷害罪。又被告與告訴人乙○
    ○口角爭執後出手毆打告訴人乙○○時，在場之某不詳年籍姓名成年男子三人亦
    共同毆打告訴人乙○○，足見被告與某不詳年籍姓名成年男子三人間就上開傷害
    犯行，彼此間有共同之犯意聯絡及行為之分擔，應均論以共同正犯。爰審酌被告
    僅因工程款之糾葛，即出手毆打告訴人乙○○，惟念其犯罪後已坦承犯行，態度
    尚稱良好，參酌被害人即告訴人所受之傷害等一切情狀，酌予量處如主文所示之
    刑，並諭知易科罰金之折算標準。
據上論斷，應依刑事訴訟法第二百九十九條第一項前段、刑法第二十八條、第二百七
十七條第一項、第四十一條第一項前段、罰金罰鍰提高標準條例第一條前段、第二條
，判決如主文。
本案經檢察官邱朝智到庭執行職務。
中      華      民      國      九十二年    四      月    二十三    日
                              臺灣新竹地方法院刑事第一庭
                                法    官    汪  銘  欽
右正本證明與原本無異。
如不服本判決，應於判決送達後十日內向本院提出上訴狀（應附繕本）上訴於臺灣高
等法院。
                                書 記 官    江  靜  玲
中      華      民      國      九十二    年    四      月      二十三  日
附錄本判決論罪之法條：
刑法第二百七十七條第一項
傷害人之身體或健康者，處三年以下有期徒刑、拘役或一千元以下罰金。


司法院資訊處製作；財團法人民間司法改革基金會備份。
